【裁判字號】    89,易,430
【裁判日期】    890229
【裁判案由】    詐欺
【裁判全文】
臺灣板橋地方法院刑事判決                        八十九年度易字第四三○號
    公  訴  人  臺灣板橋地方法院檢察署檢察官
    被      告  甲○○
                乙○○
                丙○○
右列被告因詐欺案件，經檢察官提起公訴（八十八年度偵字第一七○七三號），本院
判決如左：
    主  文
甲○○、乙○○、丙○○共同連續意圖為自己不法之所有，以詐術使人將本人之物交
付，各處拘役伍拾日；均緩刑貳年。
    事  實
一、乙○○、丙○○、甲○○均係位於台北縣永和市○○路四六巷五六號地下室「遠
    百企業股份有限公司永和分公司」（以下簡稱遠百公司）之營業員，擔任收銀臺
    收銀員之工作，竟共同基於意圖為自己不法所有之概括犯意聯絡，依序各於民國
    八十八年六月十六日、同年月二十一日，連續二次均由乙○○持不詳姓名之二位
    顧客已請領使用過消費金額分別為新台幣（下同）二千零九十元、四百十四元之
    退（換）貨申請單，趁該二顧客退貨後，尚未經承辦初核人員丙○○蓋章以示已
    換取其他貨品之際，而各持上開二紙退（換）貨申請單，佯以係辦理退換貨之顧
    客，再度辦理退換貨，以分別取得同額之其他貨品，並均由甲○○支開管理人員
    ，致使遠百公司陷於錯誤，允由乙○○取走貨品，二次得手後，則均由其等三人
    朋分上開貨品使用，共計詐得二千五百零四元之貨品財物。嗣於八十八年六月二
    十二日晚上六時許，因該公司人員察覺有異報警處理，並扣得退（換）貨申請單
    一張及統一發票影本一紙，而循線偵悉上情。
二、案經台北縣警察局永和分局報請台灣板橋地方法院檢察署檢察官偵查起訴。
    理  由
一、右揭事實，業據被告乙○○、丙○○於警訊及偵審中均坦承不諱；訊之被告甲○○則矢口否認有共同詐取貨品之行為，辯稱：其並未參與持顧客之退（換）貨申
    請單換取其他貨品，僅曾於八十八年六月二十一日，因被告乙○○推手推車自其
    櫃檯前經過，而請伊代為購買拖鞋，其有拿錢予乙○○，並非以退（換）貨申請
    單換取拖鞋云云。經查，被告甲○○確有共同參與持顧客已使用過之退（換）貨
    申請單，佯以係辦理退換貨之顧客，以取得同額貨品等情，業據同案被告乙○○
    、丙○○於警訊時均陳述上情明確，並經證人即遠百公司人員丁○○、黃意晴於
    警訊或偵查中證述前情非虛，則被告甲○○於警訊時既亦自承其共二次與被告乙○○、丙○○共同持顧客已換好貨品之換貨單，向公司詐取日用品、餅乾、飲料
    同等價值等節無訛（見偵查卷第五頁），其於本院審理時復稱自白書並非被迫而
    係其自行書寫等語（見本院八十九年二月十五日審判筆錄），是參以該自白書之
    內容載有「這個月（即八十八年六月）用過二次的換貨單，無意間發現有這種事
    情，真正第一次發現根本不怎麼清楚是否可用，那時想說要不就來使用，看看當
    時好像三百多元，買些糖、餅，服務台、收銀臺人員大家分著吃，而第二次也就
    是昨天六月二十一日，我知道他們要買東西，但不清楚他們要購買什麼，總之就
    只有這二次」等語，核與其警訊時之自白及共同被告乙○○、丙○○之所述相符
    ，足認被告甲○○確有共同參與前開詐欺之行為不虛，此外，復有退（換）貨申
    請單一張、統一發票影本一紙扣案及自白書三件附卷可證，故被告甲○○所辯無
    詐欺行為乙節，要屬飾卸諉責之詞，殊無可採。本件事證已臻明確，被告三人之
    犯行均堪認定，應依法論科。
二、核被告三人所為，係犯刑法第三百三十九條第一項意圖為自己不法之所有，以詐
    術使人將本人之物交付之罪。被告三人對於犯罪之實施，有犯意聯絡及行為分擔
    ，俱為共同正犯。其等先後二次之犯行，時間緊接，犯罪構成要件相同，顯係基
    於概括犯意反覆為之，應依連續犯之規定論以一罪，並依法加重其刑。爰審酌被
    告三人之素行均尚佳，與其等因一時貪念致罹刑章、詐欺之手法、詐欺之數額非
    鉅及犯罪後各自之態度等一切情狀，量處如主文所示之刑，以示懲儆。末查，被
    告三人前均未曾受有期徒刑以上刑之宣告，此有本院前案記錄表、台灣高等法院
    檢察署刑案紀錄簡覆表各三份在卷可考，其等因一時失慮，致罹刑章，所詐取者
    為價值二千五百零四元之貨品財物，尚非甚鉅，本院因認對其等所宣告之刑以暫
    不執行為適當，爰併各諭知緩刑二年，以勵自新。
據上論斷，應依刑事訴訟法第二百九十九條第一項前段，刑法第二十八條、第五十六
條、第三百三十九條第一項、第七十四條第一款，罰金罰鍰提高標準條例第一條前段
，判決如主文。
本案經檢察官毛有增到庭執行職務
中      華      民      國      八十九      年      二    月    二十九  日
                                      臺灣板橋地方法院刑事第一庭
              法  官  邱 靜 琪
右正本證明與原本無異
如不服本判決，應於送達後十日內向本院提出上訴狀
                                          書記官  劉 日 賓
中      華      民      國      八十九      年      三    月      二    日
附錄本案論罪科刑法條全文：
刑法第三百三十九條第一項：
意圖為自己或第三人不法之所有，以詐術使人將本人或第三人之物交付者，處五年以
下有期徒刑、拘役或科或併科一千元以下罰金。
以前項方法得財產上不法之利益或使第三人得之者亦同。
前二項之未遂犯罰之。


司法院資訊處製作；財團法人民間司法改革基金會備份。
